# 请问大家：合资公司财务总监补差工资如何处理？

提问人：中国人 1 号 时间：2017-05-13 14:52:06
与别的公司合资成立一家公司，招聘了一位财务总监，我公司支付其 10 万年薪，那我司支付给合资公司 10 万时如何进行账务处理？

回答人：chenyiwei
如果该 10 万元不需要合资公司日后归还的，则属于股东通过为公司承担费用的方式对公司进行资本性投入。应在支付该年薪时，借记对该合资公司的长期股权投资成本。相应地，合资公司应借记管理费用，贷记资本公积。

提问人：中国人 1 号 时间：2017-05-15 08:50:09
谢谢陈版主，这种情况下是否需要区分子公司、联营企业、合营企业吗？

回答人：chenyiwei
单就“股东以承担费用方式对被投资企业进行资本性投入”这一点而言，不区分被投资企业的性质。当然如果是合营企业或者联营企业，会导致追加投资成本超出因此享有的被投资方净资产增加额，此时可能会对投资成本调整。